臺灣高等法院花蓮分院刑事判決　　　　　96年度上易字第62號
上　訴　人
即　被　告　甲○○
選任辯護人　曾泰源律師
上列上訴人因毀棄損壞案件，不服臺灣花蓮地方法院95年度易字
第364號中華民國96年2月16日第一審判決（起訴案號：臺灣花蓮
地方法院檢察署95年度偵字第4918號），提起上訴，本院判決如
下：
    主  文
原判決關於甲○○犯致令他人物品不堪用罪（犯罪事實欄二部分
），及定應執行刑部分，均撤銷。
甲○○致令他人物品不堪用罪部分，公訴不受理。
其餘上訴駁回。
    事實及理由
一、上訴駁回部分
    原審經審理後，認被告甲○○於95年6月23日前數日，以水
    泥塊、塑膠袋、肥料袋、水泥袋等雜物堵塞乙○○位於花蓮
    縣吉安鄉○○○街15巷2號住處屋後排放廢水及化糞池之水管
    各1支，使乙○○家中雨水、家庭廢水，無法排放，致令排
    水管2支不堪使用，嗣於95年6月23日晚間下雨，雨水無法順
    利藉由上開排水管渲洩，雨水從二樓陽台排水口溢流至二樓
    ，造成屋內之乙○○及其夫凌大海所共有或凌大海所有之如
    原審附表所示之書籍、密集板書櫃等財物，泡水而毀損，致
    令不堪使用，足生損害於乙○○及凌大海等節，而對被告甲
    ○○論以刑法第354條（原判決贅載為刑法第354條第1項，
    應予更正）之毀損罪，並科以拘役50日，且依修正前刑法第
    41 條第1項規定諭知易科罰金以新台幣900元折算1日之標準
    ，認事用法並無違誤，量刑亦稱妥適，被告仍持陳詞，主張
    證人蕭顯智之證詞不可採為由，提起上訴，並無理由，應予
    駁回，並引用第一審判決之事實及理由。
二、撤銷改判部分
  (一) 原判決另以：被告甲○○另基於毀損他人物品之故意，於
     95年8月間某日再以泥塊及麻袋等雜物堵塞乙○○家中排水
     用之水管1支，使水管無法排放水流，致令水管不堪使用，
     足生損害於乙○○及凌大海。嗣乙○○因家中馬桶不通，
     經僱工開挖排水管，始起出甲○○所預埋之麻袋2只、水泥
     塊1包，經質問甲○○後始查知上情。因認被告甲○○該部
     分犯行另犯刑法第354條之毀損罪。
  (二)按告訴乃論之罪未經告訴者，應諭知不受理之判決，刑事訴
    訟法第303條第3款定有明文。經查，該部分犯罪事實並未經
    告訴，且未經公訴人起訴，原判決復認為與前述論罪部分並
    無連續關係，則原判決就該部予論罪科刑，即有未當。被告
    上訴主張原判決該部分不當，為有理由，應予撤銷改判，爰
    依前述法條，就該部分諭知不受理判決。
據上論斷，依刑事訴訟法第368條、第369條第1項前段、第364條
、第303條第3款，判決如主文。
本案經檢察官丙○○到庭執行職務。
中　　華　　民　　國　　96　　年　　7　　月　　  2　　日
                  審判長法  官  謝志揚
                        法  官  蔣有木
                        法  官  湯文章
上列正本證明與原本無異。
本判決不得上訴。
                        書記官  李德霞
中　　華　　民　　國　　96　　年　　7　　月　　  2　　日
附錄本判決論罪之法律條文：
中華民國刑法第354條：
毀棄、損壞前二條以外之他人之物或致令不堪用，足以生損害於
公眾或他人者，處二年以下有期徒刑、拘役或五百元以下罰金。
